---
title: "Reporte RMarkdown"
author: "Frida Leticia Alvarez Barradas"
date: "26/10/2021"
output: pdf_document
---

```{r setup, include=FALSE}
knitr::opts_chunk$set(echo = TRUE)
```

# Tema

## Subtema

### Tercer nivel del título 

#### Cuarto nivel del título


texto en cursivas *cursivas*


texto en negritas **negritas**


subíndice 3~2~ Ejemplo: H~2~O Glucosa: C~6~H~12~O~6~


Superíndice 3^2^


Texto tachado ~~texto~~


av. Xalapa #23


Tipado matemático

Ecuación en línea $a=b+c$

Ecuación en un bloque $$a=b+c$$ 

Insertar un hipervínculo [título] (dirección web),
ejemplo Mi [github] (https://github.com/FridaAlvarez/Ciencia_Datos)


# Bloque comandos 
El bloque de comandos se llama **chunk** se inserta precionando el botón con el cuadro verde que contiene la letra **C**, localizada en la esquina superior de esta ventana.

Ejemplo: voy a llamar a una matriz de datos que se llama **iris**, se encuentra precargada en R.
```{r}
data("iris")
```

## Exploración de matrices 
```{r}
colnames(iris) 
```

## Uso del bloque de comando

Mostrar el resultado del código
```{r echo=FALSE}
colnames(iris)
```

Mostrar código sin resultados 
```{r results=FALSE}
colnames(iris)
```

Cargar y abrir paquetes
```{r warning=FALSE, message=FALSE}
library(ggplot2)
```

